臺灣士林地方法院民事裁定
111年度聲字第242號
聲  請  人  瑪姬義式洋食館餐飲企業股份有限公司

法定代理人  鄧筑双  
相  對  人  全國農業金庫股份有限公司


法定代理人  吳明敏  
上列當事人間聲請停止執行事件，本院裁定如下：
    主  文
聲請駁回。
    理  由
一、聲請意旨略以：聲請人原係本院110年度司執字第33463號清
    償債務強制執行事件（下稱系爭執行事件）執行標的物即如
    附表所示之不動產（下稱系爭不動產）之共有人，其前將系
    爭不動產應有部分借名登記予第三人即執行債務人李景美，
    現已本於系爭不動產之所有權，對系爭執行事件提起第三人
    異議之訴，經本院以111年度補字第1496號受理（下稱系爭
    第三人異議之訴），爰依強制執行法第18條第2項規定，請
    求於系爭第三人異議之訴判決確定前，停止系爭執行事件之
    強制執行程序等語。
二、按第三人就執行標的物有足以排除強制執行之權利者，得於
    強制執行程序終結前，向執行法院對債權人提起異議之訴，
    如債務人亦否認其權利時，並得以債務人為被告；有回復原
    狀之聲請，或提起再審或異議之訴，或對於和解為繼續審判
    之請求，或提起宣告調解無效之訴、撤銷調解之訴、或對於
    許可強制執行之裁定提起抗告時，法院因必要情形或依聲請
    定相當並確實之擔保，得為停止強制執行之裁定，強制執行
    法第15條、第18條第2項分別定有明文。次按強制執行法第1
    5條所謂就執行標的物有足以排除強制執行之權利者，係指
    對於執行標的物有所有權、典權、留置權、質權存在情形之
    一者而言。若為執行標的之不動產係登記於執行債務人名下
    所有，縱令該第三人與執行債務人間有借名登記或信託登記
    之情形，亦僅得依借名登記或信託登記關係，享有請求執行
    債務人返還該不動產所有權之債權而已，執行標的之不動產
    所有權人既為執行債務人，第三人即無足以排除強制執行之
    權利（最高法院68年台上字第3190號、103年度台上字第214
    2號判決意旨參照）。
三、經查：本件相對人持臺灣臺中地方法院109年度司促字第378
    88號支付命令為執行名義，聲請對李景美強制執行，經本院
    以系爭執行事件受理，嗣聲請人對系爭執行事件提起系爭第
    三人異議之訴等情，業據本院依職權調閱各該事件卷宗查核
    屬實。聲請人固主張其為系爭不動產之共有人，並將其應有
    部分借名登記於李景美名下，且已提起系爭第三人異議之訴
    ，爰依法聲請停止執行云云。惟聲請人上開主張縱或屬實，
    揆諸首開最高法院判決意旨，其亦僅得依借名登記法律關係
    ，請求李景美返還登記系爭不動產之應有部分，尚無足以排
    除強制執行之權利，自難僅因聲請人提起系爭第三人異議之
    訴，即認有停止系爭執行事件強制執行程序之必要。是聲請
    人本件聲請，於法尚有未合，無從准許，應予駁回。
四、爰裁定如主文。
中　　華　　民　　國　　111 　年　　12　　月　　14　　日
                  民事第三庭    法  官  楊忠霖
以上正本係照原本作成。
如對本裁定抗告，須於裁定送達後10日內向本院提出抗告狀，並
繳納抗告費新臺幣1,000元。
中　　華　　民　　國　　111 　年　　12　　月　　14　　日
                                書記官  賴怡婷
附表：
土地標示        編號 土地坐落     面積 權利範圍  縣市 鄉鎮市區 段 小段 地號 平方公尺  1 臺北市 內湖區 石潭 四 233 428.29 100000分之9231 

建物標示        編號 建號     基地坐落  --------------     建物門牌  建築式樣主要建築材料及房屋層數 建物面積（平方公尺）  權利範圍      樓層面積合計  附屬建物用途  1 5272 臺北市○○區○○段○○段000地號  ---------------- 臺北市○○區○○○路0段000號  鋼筋混凝土造、8層樓 1層：18.76  陽台：6.32 雨遮：1.57  全部  備註 共有部分： （1）石潭段四小段5297建號，499.61平方公尺，權利範圍10000分之230。 （2）石潭段四小段5299建號，189.3平方公尺，權利範圍28分之2。 　 （含停車位編號27，權利範圍28分之1；停車位編號28，權利範圍28分之1）      2 5294 臺北市○○區○○段○○段000地號  ---------------- 臺北市○○區○○○路0段000○0號    鋼筋混凝土造、8層樓 1層：20.56 雨遮：3.29 全部  備註 共有部分： （1）石潭段四小段5297建號，499.61平方公尺，權利範圍10000分之208。 （2）石潭段四小段5298建號，19.01平方公尺，權利範圍10000分之2284。  （3）石潭段四小段5299建號，189.3平方公尺，權利範圍28分之1。 　 （含停車位編號26，權利範圍28分之1）       3 5295 臺北市○○區○○段○○段000地號  ---------------- 臺北市○○區○○○路0段000○0號  鋼筋混凝土造、8層樓 1層：25.20 雨遮：3.53 全部  備註 共有部分： （1）石潭段四小段5297建號，499.61平方公尺，權利範圍10000分之248。 （2）石潭段四小段5298建號，19.01平方公尺，權利範圍10000分之4499。  （3）石潭段四小段5299建號，189.3平方公尺，權利範圍28分之2。 　 （含停車位編號24，權利範圍28分之1；停車位編號25，權利範圍28分之1）       4 5296 臺北市○○區○○段○○段000地號  ---------------- 臺北市○○區○○○路0段000○0號  鋼筋混凝土造、8層樓 1層：20.4 陽台：8.41 全部  備註 共有部分： （1）石潭段四小段5297建號，499.61平方公尺，權利範圍10000分之249。 （2）石潭段四小段5298建號，19.01平方公尺，權利範圍10000分之3217。  （3）石潭段四小段5299建號，189.3平方公尺，權利範圍28分之2。 　 （含停車位編號22，權利範圍28分之1；停車位編號23，權利範圍28分之1）